臺灣高雄地方法院刑事判決
111年度審易字第361號
公  訴  人  臺灣高雄地方檢察署檢察官
被      告  林陳麗秋


上列被告因竊盜案件，經檢察官提起公訴（111年度偵字第4675
號），本院判決如下：
    主  文
林陳麗秋犯竊盜罪，處有期徒刑陸月，如易科罰金，以新臺幣壹
仟元折算壹日。未扣案之犯罪所得深藍色背包壹個、現金新臺幣
貳萬伍仟元均沒收，於全部或一部不能沒收或不宜執行沒收時，
追徵其價額。
    事  實
一、林陳麗秋意圖為自己不法之所有，基於竊盜之犯意，於民國
    110年9月30日10時34分許，在高雄市○○區○○街000號前羅秀
    珍所經營之服飾攤位，徒手竊取羅秀珍放置在該攤位之粉紅
    色塑膠袋1個（內有ELLE深藍色背包1個【背包內有現金新臺
    幣（下同）2萬5,000元、身分證、健保卡等物】），得手後
    旋即離開現場。
二、案經高雄市政府警察局三民第一分局報告臺灣高雄地方檢察
    署檢察官偵查起訴。　　
    理  由
壹、證據能力部分：
    本判決後述所引用之傳聞證據，縱無刑事訴訟法第159條之1
    至第159條之4或其他規定之傳聞證據例外情形，亦因當事人
    於本院準備程序時同意有證據能力（見本院卷第31頁），且
    本院審酌該等傳聞證據製作時之情況，並無違法不當及證明
    力明顯過低之瑕疵，以之作為證據，應屬適當，故依同法第
    159條之5第1項規定，認該等傳聞證據均有證據能力。
貳、實體部分：
一、認定犯罪事實所憑之證據及理由：
    訊據被告林陳麗秋固不否認其有於上揭時地拿取粉紅色塑膠
    袋後離開現場之事實，然矢口否認有何竊盜犯行，辯稱：我
    拿的粉紅色塑膠袋裡面是空的，只是想拿來裝回收，現場人
    很多，不是只有我在場，你們也不知道袋子裡面有什麼，我
    沒拿背包云云。經查：
  ㈠上開犯罪事實，業經證人即被害人羅秀珍（下稱被害人）於
    警詢時證述明確（見警卷第57至59頁），並有現場照片及監
    視器影像畫面截圖共20張存卷可參（見警卷第63至81頁），
    且有本院勘驗監視器影像後所製成勘驗筆錄在卷為憑（見本
    院卷第37頁），被告亦不否認其有於上揭時地拿取粉紅色塑
    膠袋後離開現場之事實（見警卷第8至9頁，本院卷第29、37
    頁），是此部分事實堪以認定。
  ㈡被告雖以前詞置辯，然經本院勘驗案發現場監視器影像畫面
    後，勘驗結果略為：110年9月30日10時34分4至12秒，被告
    出現在畫面中並前往被害人所販賣服飾的攤位，被告手上只
    有拿一件外套，無其他物品；於同日10時34分13至26秒，被
    告在被害人前開攤位內左右張望數秒且有身體向攤位右側接
    近的行為；於同日10時34分27秒，可見被告的手提著1個粉
    紅色塑膠袋，外套蓋在該塑膠袋上方，該塑膠袋鼓起，應有
    東西裝在塑膠袋裡面，被告於同日10時34分28至31秒，提著
    剛才所拿到的粉紅色塑膠袋並用外套蓋在塑膠袋上方快步離
    開現場等情（見本院卷第37頁），顯見被告於110年9月30日
    10時34分許，確有在被害人所經營之上址攤位拿取粉紅色塑
    膠袋1個後快步離開現場之行為，被告上開舉止亦與欲下手
    行竊之人於鎖定行竊標的並觀察周遭情況以確認該標的無人
    看管後，伺機下手行竊，再於竊得財物後快速離開現場之舉
    止相當；況自該塑膠袋外觀鼓起之客觀狀態（見警卷第77頁
    所附監視器影像截圖），可知該塑膠袋內確實裝有物品，被
    告辯稱該塑膠袋裡面是空的云云，顯不足採信。再佐以被告
    於竊得前開粉紅色塑膠袋後，尚刻意以外套覆蓋遮掩該塑膠
    袋一節，有監視器影像畫面截圖附卷可考（見警卷第77至79
    頁），被告該行為核與行竊之人為避免其犯行遭人發覺所為
    掩飾竊得財物外觀之行徑相符，益徵被告確有為本案竊盜犯
    行無訛。復審酌被害人本案指述其遭竊之背包及其內所含證
    件、現金等財物，均屬於一般人常隨身攜帶之物，且被害人
    於案發當時正在攤位販售服飾，本可能攜帶一定數額之金錢
    預供其與客戶交易時找零之用，其所陳攜帶現金之數額亦非
    顯高於常情，且被害人於案發後不久即向警方報案，其於警
    詢時對於失竊財物內容之記憶應尚屬清晰，其與被告亦素不
    相識、無仇隙，復表示無對被告提出竊盜告訴之意（見警卷
    第57至59頁），是被害人應無刻意誇大遭竊物品數量及價值
    以誣陷被告之動機，故本院認被害人於警詢時所證述遭竊物
    品包含事實欄所示財物一情，堪以採信。從而，被告前揭辯
    詞，實屬事後卸責之詞，難以憑採。
  ㈢綜上，本案事證明確，被告所為本案竊盜犯行堪以認定，應
    依法論科。
二、論罪科刑：
  ㈠核被告所為，係犯刑法第320條第1項之竊盜罪。
  ㈡檢察官起訴書雖記載被告前因竊盜案件經法院判處有期徒刑
    ，並於109年7月9日假釋出監，於110年7月10日縮刑期滿執
    行完畢，被告於受徒刑之執行完畢後5年內故意再犯本案有
    期徒刑以上之罪，應論以累犯等語。然檢察官未具體指出被
    告前案紀錄表以外之證明方法證明被告構成累犯之事實及其
    應加重其刑之事項（如被告之特別惡性及對刑罰反應力薄弱
    等節），依最高法院刑事大法庭110年度台上大字第5660號
    裁定意旨，本院自無庸就此部分依職權調查並為相關之認定
    ，亦無庸依刑法第47條第1項規定加重其刑，且被告此部分
    前科素行僅須依刑法第57條第5款規定於量刑時予以審酌即
    可，附此敘明。
  ㈢爰以行為人之責任為基礎，審酌被告不思以正當方法謀取生
    活上所需，竟為貪圖不法利益，率爾竊取他人財物，侵害他
    人之財產法益，顯乏尊重他人財產權之觀念，所為實屬不該
    ；兼衡被告竊得財物價值、行竊方式、否認犯行之犯後態度
    及其自陳之智識程度與經濟狀況（詳見本院卷第41頁）、前
    有多次犯竊盜罪經法院論罪科刑及執行完畢之素行（詳見臺
    灣高等法院被告前案紀錄表）、檢察官具體求刑之意見等一
    切情狀，量處如主文所示之刑，並諭知易科罰金之折算標準
    。
三、沒收部分：
  ㈠本案被告所竊得之深藍色背包1個、現金25,000元，均未扣案
    ，且被告未返還或賠償被害人，爰依刑法第38條之1第1項前
    段、第3項之規定宣告沒收，並於全部或一部不能沒收或不
    宜執行沒收時，追徵其價額。
　㈡至被告竊得之粉紅色塑膠袋、身分證、健保卡等物，固亦屬
    被告之犯罪所得，且未返還予被害人，惟本院審酌該等物品
    本身價值低微，其中身分證及健保卡主要用於表彰或證明一
    定身分、資格或權利，缺乏合法交易轉讓之價值，並可掛失
    補發，是前述財物俱缺乏刑法上之重要性，爰均依刑法第38
    條之2第2項之規定，不予宣告沒收或追徵。
據上論斷，應依刑事訴訟法第299條第1項前段，判決如主文。
本案經檢察官王清海提起公訴，檢察官范文欽到庭執行職務。
中　　華　　民　　國　　111 　年　　6 　　月　　8 　　日
                  刑事第五庭    法　官  林明慧
以上正本證明與原本無異。
如不服本判決應於收受送達後20日內向本院提出上訴書狀，並應
敘述具體理由；如未敘述上訴理由者，應於上訴期間屆滿後20日
內向本院補提理由書（均須按他造當事人之人數附繕本）「切勿
逕送上級法院」。
中　　華　　民　　國　　111 　年　　6 　　月　　8 　　日
　　　　　　　　　　　　　　　　書記官  鄭永媚　　　　　
附錄本判決論罪科刑法條：
中華民國刑法第320 條
意圖為自己或第三人不法之所有，而竊取他人之動產者，為竊盜
罪，處5 年以下有期徒刑、拘役或50萬元以下罰金。
意圖為自己或第三人不法之利益，而竊佔他人之不動產者，依前
項之規定處斷。
前二項之未遂犯罰之。